【裁判字號】    89,易,170
【裁判日期】    890301
【裁判案由】    偽造文書
【裁判全文】
臺灣桃園地方法院刑事判決                          八十九年度易字第一七號
    公  訴  人  臺灣桃園地方法院檢察署檢察官
    被      告  APHAINO.
右列被告因偽造文書案件，原經檢察官聲請簡易判決處刑（八十八年度偵字第一五三
四三號），惟經本院桃園簡易庭認有刑事訴訟法第四百五十一條之一第四項但書之情
形，改依通常程序審理，判決如左：
    主  文
APHAINOK WASAN連續行使偽造私文書，足以生損害於他人，處有期徒刑肆月，緩刑貳
年，緩刑期內付保護管束。民國八十七年五月八日旅客入境登記表貳紙及電腦條碼00
00000000之出境登記表貳紙上偽造之「THAMKLANG PLIAN」署名各壹枚，均沒收。
    事  實
一、APHAINOK WASAN係泰國人，於民國八十四年二月十日曾以自己之護照申請來台工
    作，工作期滿於八十六年一月三十一日出境，為期能再度來台工作，基於行使偽
    造私文書之概括犯意，持其泰籍表弟THAMKLANG PLIAN之真實護照及簽證，先於
    八十七年五月八日搭機來台，抵達桃園中正機場後，偽簽「THAMKLANG PLIAN 」
    署名、假冒其名義製作旅客入境申請單二聯（電腦條碼不詳），並將其中一聯持
    交機場出入境管理稽查人員，供承辦人員查驗，致使不知情之公務員將此不實之
    入境旅客資料鍵入電腦，而登載於職務上所掌之公文書，而未經許可非法入境，
    足以生損害於「THAMKLANG PLIAN」及主管機關對於外籍勞工管理及出入境管理
    資料之正確性。迨其工作完畢，APHAINOK WASAN復於八十八年九月二十九日中午
    十二時許，在中正機場內填寫電腦條碼0000000000之出境登記表二聯上再偽填「
    THAMKLANG PLIAN」署名，並持交機場出入在桃園中正機場出境查驗櫃欲出境時
    ，當場被查驗員識破經訊問後始查知上情。
二、案經內政部警政署航空警察局移請台灣桃園地方法院檢察署檢察官偵查聲請簡易
    判決處刑。
    理  由
一、本件被告被訴偽造文書案件，原經檢察官聲請簡易判決處刑，經本院桃園簡易庭
    認有刑事訴訟法第四百五十一條之一第四項但書之情形，改依通常程序審理，合
    先敘明。
二、訊據被告APHAINOK WASAN對於右揭犯行坦承不諱，並有扣案之「 THAMKLANG
    PLIAN」所有之編號E三三四五六九號泰國護照一本、電腦條碼0000000000號中華
    民出入境登記表、登機證、中華民國國外僑居留證、旅客入出境記錄查詢各一紙
    在卷可稽，被告且為當場查獲之現行犯，足認被告自白與事實相符，堪予採信，
    本件事證已臻明確，被告犯行堪以認定。
三、核被告八十七年五月八日持THAMKLANG PLIAN之護照及偽造之入境單入境之行為
    係犯刑法第二百十六條、第二百十條之行使偽造私文書罪及同法第二百十四條之
    使公務員登載不實罪，及國家安全法第六條第一項未經許可入境罪，公訴人就被
    告未經許可入境部分漏論國家安全法第六條第一項之罪名，併此敘明。又被告於
    八十八年九月二十九日提出偽造之出境單予機場承辦人員辦理出境之行為，成立
    刑法第二百十六條、第二百十條之行使偽造私文書罪，又被告該次出境係持偽造
    之出境登記表辦理出境時即為櫃查驗人員察覺有異而未得逞，是被告該次辦理
    出境行為並未使承辦人員輸入電腦為出境之登記，而刑法第二百十四條使公務員
    登載不實文書罪並無處罰未遂犯之規定，是被告於八十八年九月二十九日在中正
    機場出境時並無使公務員登載不實文書罪之犯行，附此敘明。又被告二次偽簽署
    押為偽造私文書之部分行為，不另論罪；又偽造旅客入境、出境登記表之私文書
    之低度行為，為行使之高度行為所吸收，不另成罪。其先後二次行使偽造私文書
    犯行，時間相近、構成要件相同，且均基於同一冒名入境目的而為，顯係基於概
    括犯意為之，應論依連續犯以一罪論。又被告所犯行使偽造私文書、使公務員登
    載不實罪、未經許可入境罪三罪間，具有方法結果之牽連犯關係，應從一重以行
    使偽造私文書罪論處。公訴人認被告上開所為均係係觸犯刑法第二百十六條、第
    二百十四條之行使使公務員登載不實文書罪云云，尚有未洽，惟因起訴之基本事
    實仍屬同一，爰將起訴法條予變更，併此敘明。公訴意旨雖以被告持THAMKLANG
    PLIAN之護照向我國駐泰國台北經濟貿易代表處申請停留簽證，使承
    辦公務之人員，在其職務上所掌管核准申請人在中華民國境內停留簽證戳蓋於上
    開護照而予以簽證，並持上開簽證入境中華民國，足生損損害於該代表處對於簽
    證核發之管理及THAMKLANG PLIAN有被誤認出入中華民國國境之情事，另犯刑法
    第二百十六條、第二百十四條之罪云云；惟查，上開簽證係以THAMKLANG PLIAN
    之名義所申請，我國駐泰國台北經濟貿易代表處亦係對THAMKLANG PLIAN核准簽
    證，而戳蓋停留簽證於上開護照上，並非將不實之事項登載於所掌之公文書，自
    難論以刑法第二百十六、第二百十四條之罪，惟因公訴人認為與起訴論罪部分有
    吸收關係，故不另為無罪之諭知。至偽造旅客入境、出境登記表部分，本院認起
    訴論罪部分有牽連犯之裁判上一罪關係，為起訴效力所及，本院自得併與審理，
    附此敘明。爰審酌被告素行良好、犯罪動機單純、所生危害非鉅，等一切情狀，
    量處如主文所示之刑。末查被告前未曾受任何有期徒刑以上刑之宣告，此有臺灣
    桃園地方法院檢察署刑案資料查註紀錄表一紙附卷可憑，其經此教訓，自當知所
    惕勉而無虞再犯，本院綜核各情認上開有期徒刑之宣告，已足策其自新，所宣告
    之刑，以暫不執行為適當，併依法諭知緩刑二年，用啟向上。又為利檢察官執行
    「驅逐出境」，爰宣告緩刑期間交付保護管束。
四、又被告於八十七年五月八日入境時在中正機場內以「THAMKLANG PLIAN」所填寫
    電腦條碼不詳之旅客入境登記表二紙上所偽造之「THAMKLANG PLIAN」署名二枚
    ，及八十八年九月二十九日在中正機場所填電腦條碼0000000000之出境登記表二
    紙上所偽簽之「THAMKLANG PLIAN」署名二枚，均為偽造之署押，併依刑法第二
    百十九條規定宣告沒收。
據上論斷，應依刑事訴訟法第四百五十二條、第二百九十九條第一項前段、第三百條
，國家安全法第六條第一項，刑法第十一條前段、第五十六條、第二百十六條、第二
百十條、第二百十四條、第五十五條、第二百十九條、第九十三條第一項，罰金罰鍰
提高標準條例第一條前段，判決如主文。
本案經檢察官呂寧莉到庭執行職務
中      華      民      國      八十九      年      三      月    一    日
                                臺灣桃園地方法院刑事第四庭
                                      法  官  孫惠琳
右正本證明與原本無異。
如不服本判決，應於判決送達後十日內向本院提出上訴狀( 應附繕本 )，上訴於
臺灣高等法院。
                                      書記官  劉飛龍
中      華      民      國      八十九      年   三   月    十七    日
附論罪科刑依據之法條：
國家安全法第六條第一項
違反第三條第一項規定未經許可入出境者，處三年以下有期徒刑、拘役或科或併科新
臺幣九萬元以下罰金。
國家安全法第三條
人民入出境，應向內政迎警政署入出境管理局申請許可。未經許可者，不得入出境。
入民申請入出境，有左列情形之一者，得不予許可：
一、經判處有期徒刑以上之刑確定尚未執行或執行未畢，或因案通緝中，或經司法或
    軍法機關限制出境者。
二、有事實足認為有妨害國家安全或社會安定之重大嫌疑者。但曾於臺灣地區設籍，
    在民國三十八年以後未在大陸地區設籍，現居住於海外，而無事實足認為有恐怖
   或暴力之重大嫌疑者，不在此限。
三、依其他法律限制或禁止入出境者。
刑法第二百十九條
偽造之印章、印文或署押，不問屬於犯人與否，沒收之。
刑法第二百十四條
明知為不實之事項，而使公務員登載於職務上所掌之公文書，足以生損害於公眾或他
人者，處三年以下有期徒刑、拘役或五百元以下罰金。
刑法第二百十條
偽造、變造私文書，足以生損害於公眾或他人者，處五年以下有期徒刑。
刑法第二百十六條
行使第二百十條至第二百十五條之文書者，依偽造、變造文書或登載不實事項或使登
載不實事項之規定處斷。


司法院資訊處製作；財團法人民間司法改革基金會備份。
